【裁判字號】    89,易,3050
【裁判日期】    900108
【裁判案由】    預備殺人
【裁判全文】
臺灣臺南地方法院刑事判決                        八十九年度易字第三五號
    公  訴  人  臺灣台南地方法院檢察署檢察官
    被      告  甲○○
右列被告因預備殺人案件，經檢察官提起公訴（八十九年度偵字第六一０二號），本
院判決如左：
    主  文
甲○○預備殺人，處有期徒伍月，如易科罰金以參佰元折算壹日。
西瓜刀壹把沒收。
    事  實
一、甲○○於民國八十九年四月十二日下午二十一時許，在台南縣官田鄉○○路○段
    『阿信檳楖攤』前，因積欠謝木車互助會款新台幣三萬元未還遭謝木車持木棍毆
    打後，心生不滿，旋返家攜持『單刃鋒利』足以使人致命之西瓜刀一把，基於殺
    人之犯意，於同日下午二十一時二十分許，前往台南縣官田鄉○○路○段一Ｏ三
    之一號謝木車住處，手持西瓜刀對屋內高聲么喝「木車，你行的，給我出來」，
    欲殺害謝木車，是時謝木車適騎機車外出而未果；約二十分鐘後，甲○○再度手
    持西瓜刀前往么喝叫罵欲尋殺謝木車，因謝木車尚未返回住處而未遇，甲○○始
    倖然離去。嗣經謝木車家人向警方報案，警方人員據報後循線將甲○○查獲，並
    扣得其所有供作案用西瓜刀一把。（謝木車於同日二十一時三十分許，駕駛機車
    在其住處附近不慎撞及停放路旁自小客車發生車禍死亡。）
    理  由
一、訊之被告甲○○固坦承曾攜帶西瓜刀前往謝木車住處門口叫罵，惟否認有何殺人
    故意，辯稱：伊是要嚇嚇謝木車，出一口氣，並無殺謝木車之意等語。惟查，被
    告於案發當晚二度攜帶西瓜刀前往謝木車住處門口叫罵三字經，並揚言「謝木車
    出來，要讓你死」等語，業經當時在謝木車住處內之謝木車之子乙○○於警訊及
    偵審中指陳歷歷，核與被告於偵查中自承「帶西瓜刀到謝木車家，要去向他報仇
    」等語相合，被告若無取謝木車性命之意，應無攜帶西瓜刀前往謝木車住處，並
    揚言要讓謝木車死，被告辯稱無殺害謝木車之意云云，顯係事後卸責之詞，核無
    可採。此外並有西瓜刀一把扣案可憑，而該西瓜刀刀刃長五十六公分，刀鋒銳利
    ，業經檢察官勘驗屬實，製有勘驗筆錄卷附可稽，並有照片一幀可參，被告預備
    殺人犯行，實可認定。
二、被告持西瓜刀預備殺人，所為核係犯刑法第二百七十一條第三項、第一項之預備
    殺人罪。審酌被告犯罪動機、手段、所生危害及犯後態度等一切情狀，量處如主
    文所示之刑，並諭知易科罰金之折算標準，以資懲儆。扣案西瓜刀一把係被告所
    有供犯罪預備之物，業經其供明在卷，依法宣告沒收。
據上論斷，應依刑事訴訟法第二百九十九條第一項前段、刑法第二百七十一條第三項
、第一項、第四十一條、第三十八條第一項第二款、罰金罰鍰提高標準條例第二條前
段判決如主文。
中      華      民      國      九十      年      一      月      八    日
                              臺灣臺南地方法院刑事第一庭
                                  法  官  陳振謙
右正本證明與原本無異
如不服本判決應於送達後十日內向本院提出上訴狀
                                  書記官  陳南山
中      華      民      國      九十      年      一      月      八    日
中華民國刑法第二百七十一條
殺人者，處死刑、無期徒刑或十年以上有期徒刑。
前項之未遂犯罰之。
預備犯第一項之罪者，處二年以下有期徒刑。


司法院資訊處製作；財團法人民間司法改革基金會備份。
